【裁判字號】    99,易,363
【裁判日期】    990416
【裁判案由】    毒品危害防制條例
【裁判全文】
臺灣臺北地方法院刑事判決               99年度易字第363號
公  訴  人  臺灣臺北地方法院檢察署檢察官
被      告  甲○○
上列被告因違反毒品危害防制條例案件，經檢察官提起公訴（99
年度毒偵字第258號），嗣因被告就被訴事實為有罪之陳述，本
院告知被告簡式審判程序之旨，並聽取當事人之意見後，裁定改
依簡式審判程序進行，判決如下：
    主  文
甲○○施用第二級毒品，累犯，處有期徒刑陸月，如易科罰金，
以新臺幣壹仟元折算壹日。扣案第二級毒品安非他命壹包（不含
包裝袋，驗餘淨重零點捌壹貳捌公克）沒收銷燬，包裝上開毒品
之包裝袋壹個及吸食器壹組均沒收。
    事  實
一、甲○○前於民國83年間因違反麻醉藥品管理條例及藥事法案
    件，經本院以84年度訴字第309號分別判處有期徒刑7月及3
    月，應執行有期徒刑8 月確定；又於83年間因違反麻醉藥品
    管理條例案件，經本院以84年度訴字第770號判處有期徒刑5
    年2 月，經臺灣高等法院以84年度上訴字第4724號駁回上訴
    後確定；再於84年間因違反麻醉藥品管理條例案件，經本院
    以84年度易字第3927號判處有期徒刑8 月確定，上開四罪經
    定應執行刑為有期徒刑6年2月確定，於87年3 月27日因縮短
    刑期假釋出監，惟於88年間因違反毒品危害防制條例案件，
    經本院以89年度訴緝字第12號判決判處有期徒刑4 年，嗣經
    臺灣高等法院及最高法院分別以89年度上訴字第962 號、89
    年度台上字第5878號駁回上訴確定，又於同年間因偽造文書
    案件，經本院以89年度訴字第1089號判決判處有期徒刑10月
    確定，嗣上開2案件經本院以90年度聲字第992號裁定定應執
    行有期徒刑4年6月確定，因而撤銷前開假釋入監執行並接續
    執行殘刑3年1月又12日，於95年5 月18日假釋出監，所餘刑
    期付保護管束，甫於96年4月9日保護管束期滿執行完畢。另
    於88年間因施用毒品案件，經本院於88年6 月22日以88年度
    毒聲字第1514號裁定令入勒戒處所觀察、勒戒，因無繼續施
    用毒品之傾向，經臺灣臺北地方法院檢察署檢察官以88年度
    偵緝字第1003號為不起訴處分確定。復於同年12月間因施用
    毒品案件，經本院以89年度毒聲字第282 號裁定令入勒戒處
    所觀察、勒戒，因無繼續施用毒品之傾向，於89年3 月21日
    釋放出所，並經臺灣臺北地方法院檢察署檢察官以89年度毒
    偵字第139號為不起訴處分確定。
二、詎仍不知悔改，復基於施用第二級毒品之犯意，於98年12月
    11 日下午1時50分許，在臺北市○○區○○街450巷11弄1號
    地下室，以將第二級毒品甲基安非他命放入吸食器內以火燒
    烤產生煙霧後吸用煙霧之方式，施用第二級毒品甲基安非他
    命1次，嗣同日下午2時15分許，在上址為警查獲，並扣得安
    非他命1包、吸食器1組。
三、案經臺北市政府警察局南港分局報告臺灣臺北地方法院檢察
    署檢察官偵查後起訴。
    理  由
壹、程序方面：
    按本件被告甲○○所犯係死刑、無期徒刑、最輕本刑為3 年
    以上有期徒刑以外之罪，其於準備程序就前揭被訴事實為有
    罪之陳述，經法官告知簡式審判程序之旨，並聽取其與公訴
    人之意見後，本院認無不得或不宜改依簡式審判程序進行之
    處，爰依刑事訴訟法第273條之1第1項，裁定本件由受命法
    官獨任進行簡式審判程序，合先敘明。
貳、實體方面：
一、訊據被告甲○○對於前揭犯罪事實均坦承不諱，本院復審酌
    ：
  (一)查被告前因施用毒品案件，有如前揭犯罪事實欄所載經送觀
    察勒戒及觀察勒戒執行完畢釋放之紀錄之紀錄，此有臺灣高
    等法院被告前案紀錄表1 份在卷可按。是以被告於涉犯本案
    之前，業曾因施用毒品案件，經送前揭觀察、勒戒後，被告
    於前揭觀察勒戒執行完畢釋放後之5 年內，再犯施用毒品之
    罪，自應依法追訴審判甚明。
  (二)次查，經警將自被告處所採之尿液送驗結果，係呈甲基安非
    他命陽性反應，此有臺北市政府警察局偵辦毒品案件尿液檢
    體委驗單、臺灣尖端先進生技醫藥股份有限公司於97年1月6
    日出具之濫用藥物檢驗報告各1 份在卷可稽（見99年度毒偵
    字第258號偵查卷第30頁、第71頁）。查以，酵素免疫分析
    法屬免疫學分析原理，當其他藥物化學結構相近才可能引起
    偽陽性；氣相層析質譜儀法則係目前確認藥物篩檢結果時最
    常採用之確認方法，在良好的操作條件下，以氣相層析質譜
    儀作藥物及其代謝物之定性及定量分析，幾乎不會有偽陽性
    反應產生，行政院衛生署管制藥品管理局92年6 月20日管檢
    字第0920004713號函函述甚明，是本件上開檢驗報告結果，
    應屬精確而堪採信。且依文獻Clark' s Isol ationandIden
    tificationof Drugs第三版之記述：施用甲基安非他命後24
     小時內，約有施用劑量之百分之七十由尿中排出，經人體
    可代謝出甲基安非他命原態及其代謝物安非他命，依據Jona
    thanM.等人2002年文獻報導，以5名測試者於4週內分4 次使
    用，每次施用甲基安非他命20mg劑量後，收集其尿液並以25
    0ng/ml為閾值時，其最長檢出時間為96小時（行政院衛生署
    管制藥品管理局93年7 月22日管檢字第0930006615號函參照
    ）。準此而論，被告之尿液經以氣相層析質譜儀分析法檢驗
    ，既係呈甲基安非他命陽性反應，顯見被告應有在前揭犯罪
    時間施用第二級毒品甲基安非他命之行為甚明。
  (三)此外，本件扣案之白色透明結晶1 包經送驗結果，確係甲基
    安非他命無訛（驗餘淨重為0.8128公克），此有交通部民用
    航空局航空醫務中心98年12月24日航藥鑑字第0986725 號毒
    品鑑定書在卷可稽（見前揭偵查卷第70頁），由此益見被告
    確有施用甲基安非他命無誤。
  (四)綜上所述，被告前曾施用毒品，經送前揭觀察勒戒，而屬於
    前揭觀察勒戒執行完畢釋放後，5 年內再次犯施用毒品罪之
    情形，本件事證明確，被告犯行應堪認定。
二、論罪科刑：
  (一)查甲基安非他命係屬毒品危害防制條例第2條第2項第2 款所
    規定之第二級毒品，核被告所為，係犯毒品危害防制條例第
    10條第2 項施用第二級毒品罪。被告持有毒品，復進而施用
    ，其持有毒品之低度行為，為施用毒品之高度行為所吸收，
    均不另論罪。被告前有如事實欄所載之論罪科刑及執行完畢
    之紀錄，此有臺灣高等法院被告前案紀錄表1 份在卷可按，
    其受有期徒刑執行完畢，於5 年以內故意再犯本件最重本刑
    為有期徒刑以上之罪，為累犯，應依刑法第47條第1 項規定
    ，加重其刑。
  (二)本院審酌被告施用毒品，足以戕害其身心，滋生其他犯罪，
    惡化治安，嚴重損及公益，且被告前曾犯有施用毒品，復經
    觀察勒戒及強制戒治執行完畢，其竟再為本件施用毒品犯行
    ，顯見其不思悔改，自我控制能力亦顯不佳；惟另考量被告
    於犯後已能坦承犯行，而其施用毒品之行為於本質上係屬自
    我戕害行為，反社會性之程度應屬較低，兼衡其之犯罪動機
    、目的、智識程度非高及其家庭經濟狀況等一切情狀，酌情
    量處如主文所示之刑，並諭知易科罰金之折算標準，以資懲
    儆。又扣案之甲基安非他命1 包（不含包裝袋，驗餘淨重為
    0.8128公克），既屬第二級毒品，爰依毒品危害防制條例第
    18條第1 項前段規定，併予宣告沒收銷燬之（惟鑑驗耗用之
    毒品既已滅失，自毋庸宣告沒收銷燬）；至於包裝上開毒品
    之包裝袋1 個，具有包裝毒品、防止其裸露而便於持有及施
    用之功能，與該等毒品本身均為被告所有之物，另扣案吸食
    器1 組，亦屬被告所有供其施用毒品所用之物，爰均依刑法
    第38條第1項第2款規定宣告沒收。
據上論斷，應依刑事訴訟法第273條之1第1項、第299條第1項前
段、毒品危害防制條例第10條第2項、第18條第1項前段，刑法第
11條、第47條第1項、第41條第1項前段、第38條第1項第2款，判
決如主文。
本案經檢察官高維駿到庭執行職務。
中    華    民    國    99    年    4     月    16    日
                  刑事第七庭    法  官  章曉文
以上正本證明與原本無異。
如不服本判決應於收受送達後10日內向本院提出上訴書狀，並應
敘述具體理由；其未敘述上訴理由者，應於上訴期間屆滿後20日
內向本院補提理由書（均須按他造當事人之人數附繕）「切勿逕
送上級法院」。
                                書記官  林義盛
中    華    民    國    99    年    4     月    16    日
附錄本案論罪科刑法條
毒品危害防制條例第10條
施用第一級毒品者，處6月以上5年以下有期徒刑。
施用第二級毒品者，處3年以下有期徒刑。

司法院資訊處製作；財團法人民間司法改革基金會備份。
